臺灣士林地方法院刑事附帶民事訴訟判決
110年度侵附民字第32號
原      告  AW000-A110272（姓名年籍、住居所詳卷）
訴訟代理人  梁燕妮律師
被      告  甲○○  




上列被告因妨害性自主等案件（本院110年度侵訴字第39號），
經原告提起附帶民事訴訟，請求損害賠償，本院於民國111年2月
17日言詞辯論終結，判決如下︰
    主  文
被告應給付原告新臺幣捌拾萬元，及自民國一百一十年十二月二
十三日起至清償日止，按週年利率百分之五計算之利息。
原告其餘之訴駁回。
本判決第一項於原告以新臺幣貳拾柒萬元為被告預供擔保後，得
為假執行，但被告如以新臺幣捌拾萬元為原告預供擔保後，得免
為假執行。
原告其餘假執行之聲請駁回。 
    事實及理由
壹、程序部分：
    按行政機關、司法機關及軍法機關所製作必須公示之文書，
    不得揭露（性侵害犯罪）被害人之姓名、出生年月日、住居
    所及其他足資識別（性侵害犯罪）被害人身分之資訊，性侵
    害犯罪防治法第2條第1項、第12條第2項定有明文。又裁判
    及其他必須公示之文書，不得揭露足以識別被害人身分之資
    訊。如確有記載之必要，得僅記載其姓氏、性別或以使用代
    號之方式行之。法院依前項規定使用代號者，並應作成該代
    號與被害人姓名對照表附卷，法院辦理性侵害犯罪案件應行
    注意事項第3點亦有明文。查原告即代號AW000-A110272女子
    （下稱A女，真實姓名、年籍資料詳卷）主張被告所涉之侵
    權行為事實，乃係犯性侵害犯罪防治法規定之罪名，而原告
    為性侵害犯罪之被害人，依上開規定，本院自不得揭露原告
    之姓名及住所等足以識別性侵害犯罪被害人身分之資訊，是
    本判決爰將原告姓名以代號標記，姓名、住址則詳卷，合先
    敘明。
貳、實體部分：
一、原告起訴主張：被告甲○○於民國110年7月27日上午9時30分
    許，見原告位在臺北市○○區之住處（實際地址詳卷，下稱原
    告住處）大門開啟，認有機可趁，竟意圖為自己不法所有，
    基於竊盜之犯意，侵入原告住處內，趁原告正在座椅上沉睡
    而未能警覺之際，竊取原告所有放置於床上之OPPO廠牌手機
    1支、放置於櫃子上之錢包內現金新臺幣（下同）500元、敬
    老卡、家樂福卡及原告藥物等物品。被告得手上開財物後，
    見原告仍於座椅上沉睡，竟另行基於侵入住宅強制性交之犯
    意，違反原告之意願，強行撫摸原告之胸部及下體，嗣原告
    因此驚醒後，被告再以原告住處內之枕頭摀住原告口鼻及徒
    手掐住原告頸部，制止原告之反抗，並將原告強行押至床上
    ，要求原告自行褪去上衣，原告脫下上衣後，被告再脫下原
    告之內褲，欲將其陰莖插入原告之陰道內，然因無法勃起，
    以致未能成功插入，其遂改將陰莖插入原告之口腔內而口交
    ，待其陰莖部分勃起後，又嘗試要以其陰莖插入原告之陰道
    內，過程中重複上開行為多次，以此方式對原告強制性交得
    逞。嗣原告向被告稱其友人將要返回原告住處，被告方離開
    原告住處。被告所為核屬故意不法侵害原告身體、健康、名
    譽、貞操、性自主法益，其情節應屬重大，爰依民法第184
    條第1項前段、第195條第1項規定，提起本件訴訟等語。並
    聲明：(一)被告應給付原告100萬元，及自起訴狀繕本送達
    被告之翌日起至清償日止，按週年利率百分之5計算之利息
    ；(二)願供擔保，請准宣告假執行。
二、被告則以：我無法賠償100萬元，我願意以75萬元和解等語
    ，資為抗辯。
三、得心證之理由：
  ㈠按附帶民事訴訟之判決，應以刑事訴訟判決所認定之事實為
    據，刑事訴訟法第500條前段定有明文。經查，被告確有對
    原告為侵入住宅竊盜、侵入住宅強制性交之事實，業經本院
    以110年度侵訴字第39號刑事判決認定在案，有該刑事判決
    為憑，是原告前揭主張，自堪信為真實。
  ㈡按因故意或過失，不法侵害他人之權利者，負損害賠償責任
    。又不法侵害他人之身體、健康、名譽、自由、信用、隱私
    、貞操，或不法侵害其他人格法益而情節重大者，被害人雖
    非財產上之損害，亦得請求賠償相當之金額，民法第184條
    第1項前段、第195條第1項前段分別定有明文。經查，被告
    明知原告無意願與其為性交行為，竟以原告住處內之枕頭摀
    住原告口鼻及徒手掐住原告頸部等強暴方式，對原告為性交
    行為，原告主張其因此精神上受有相當之痛苦，乃故意不法
    侵害原告之身體、自由、貞操等權利，且情節重大，是原告
    請求被告負侵權行為損害賠償責任，應賠償其所受非財產上
    之損害，自屬於法有據。　
  ㈢按精神慰撫金之多寡，應斟酌雙方之身分、地位、資力與加
    害程度，及其他各種情形核定相當之數額，該金額是否相當
    ，自應依實際加害情形與被害人所受之痛苦及雙方之身分、
    地位、經濟狀況等關係決定之。經查，原告係國中畢業，業
    已退休，案發時年齡為78歲，108年、109年度均無所得收入
    ，亦無財產資料，目前領補助金為生；被告為國中畢業，10
    8年、109年度均無所得收入，名下無財產資料，且患有輕度
    智能不足、其他非器質性精神病、雙相情感疾患、躁型等情
    ，業經兩造陳報在卷，並有兩造之稅務電子閘門財產所得調
    件明細表、性侵害案件被害人調查表、國防醫學院110年10
    月5日三投行政字第1100054522號函所附被告病歷等資料可
    參（見偵卷不公開卷第93頁至第95頁，本院110年度侵訴字
    第39號卷一第71頁至第266頁、卷二第173頁，本院110年度
    侵附民字第32號卷第21頁至第26頁、第30頁）。本院審酌被
    告為滿足自己之性慾，竟對原告為加重強制性交之行為，對
    原告之性自主決定權未予尊重，暨被告犯行經刑事判決有罪
    及對於原告精神上所受痛苦之程度等一切情狀，認原告得請
    求之精神慰撫金金額，應以80萬元為允當。原告逾此數額之
    請求，尚屬過高，不應准許。 
  ㈣給付無確定期限者，債務人於債權人得請求給付時，經其催
    告而未為給付，自受催告時起，負遲延責任；其經債權人起
    訴而送達訴狀，或依督促程序送達支付命令，或為其他相類
    之行為者，與催告有同一之效力；應付利息之債務，其利率
    未經約定，亦無法律可據者，週年利率為百分之5，民法第2
    29條第2項、第233條第1項、第203條分別定有明文。本件係
    屬侵權行為損害賠償之債，給付並無確定期限，又係以支付
    金錢為標的，應以原告起訴狀繕本送達時為原告催告被告給
    付之日，被告迄未給付應負遲延責任。是原告一併請求自起
    訴狀繕本送達被告翌日即110年12月23日起（見本院110年度
    侵附民字第32號卷第15頁）至清償日止，依法定利率即週年
    利率百分之5計算之利息，亦屬有據，併應准許。
四、綜上所述，原告依侵權行為之法律關係，請求被告給付80萬
    元及自110年12月23日起至清償日止，按週年利率百分之5計
    算之利息，為有理由，應予准許，逾此部分所為請求，則無
    理由，應予駁回。
五、原告陳明願供擔保，聲請宣告假執行，經核原告勝訴部分，
    合於法律規定，爰依刑事訴訟法第491條第10款、民事訴訟
    法第390條第2項，酌定相當之擔保金額宣告之，並依民事訴
    訟法第392條第2項規定，依職權宣告被告預供擔保後，得免
    為假執行。至原告其餘假執行之聲請，因訴之駁回而失所依
    據，不予准許。
六、本件事證已臻明確，兩造其餘攻擊防禦方法及舉證，核與判
    決結果不生影響，爰不再一一論列，附此敘明。
七、本件為刑事附帶民事訴訟，依法毋庸繳納裁判費，且訴訟程
    序中，兩造並無其他訴訟費用支出，爰不另為訴訟費用負擔
    之諭知，末此敘明。
據上論結，本件原告之訴為一部有理由、一部無理由，依刑事訴
訟法第502條、第491條第10款，民事訴訟法第390條第2項、第39
2條第2項，判決如主文。
中　　華　　民　　國　　111 　年　　3 　　月　　3 　　日
                  刑事第七庭  審判長法  官  蔡明宏
                                    法  官  蘇昌澤
                                    法  官  李昭然
以上正本係照原本作成。　　　　　　　　　　　　　　　　　
如不服本判決應於收受送達後20日內向本院提出上訴書狀，並應
敘述具體理由；其未敘述上訴理由者，應於上訴期間屆滿後20日
內向本院補提理由書（均須按他造當事人之人數附繕本）「切勿
逕送上級法院」。因疫情而遲誤不變期間，得向法院聲請回復原
狀。
                                    書記官  程翠璇
中　　華　　民　　國　　111 　年　　3 　　月　　4 　　日